臺灣臺中地方法院刑事判決　　　　　　 96年度簡上字第872號
上　訴　人
即　被　告　甲○○
上列上訴人因妨害公務等案件，不服臺灣臺中地方法院臺中簡易
庭96年度簡字第673號中華民國96年7月31日第一審簡易判決（聲
請案號：台灣台中地方法院檢察署96年度偵字第2964號），提起
上訴，本院判決如下：
    主    文
上訴駁回。
    犯罪事實
一、甲○○於96年1月14日3時許，在台中市○○區○○路41號前
    空地，經營室外聲音花園PUB之攤位，因音樂過吵經人報警
    處理，嗣台中市警察局第四分局大墩派出所警員乙○○，至
    現場依法實施臨檢勤務時，竟以台語「幹你娘捨小」當場辱
    罵，並以手推及持玻璃瓶丟擊乙○○，致楊員右下肢瘀傷（
    傷害部分未告訴），而對於公務員執行公務施強暴脅迫。
二、案經台中市警察局第四分局移送台灣台中地方法院檢察署偵
    查起訴。
    理    由
一、上訴意旨略以：(一)被告對於值勤員警辱罵及碰撞，為同時發
    生之行為，應以一罪論處。(二)被告並非朝警員丟擲玻璃瓶。
    (三)被告於事發後已向警員乙○○道歉，經警員接受，請求給
    予緩刑，以勵自新等語。
二、經查﹕上揭犯罪事實，有證人即警員乙○○、證人辛俞慧、
    古家鳳於警詢之陳述足憑（上開陳述雖屬審判外之陳述，惟
    檢察官及被告均同意作為證據，依刑事訴訟法第一百五十九
    條之五第一項之規定，有證據能力），復有警員乙○○之職
    務報告書、現場蒐證翻拍照片十二張及現場圖一紙附卷可稽
    ，而被告亦承認伊確有辱罵、以手推警員、及丟擲玻璃瓶之
    行為，則本件事證明確，被告之犯行洵堪認定。
三、核被告所為，係犯刑法第135條第1項之妨害公務執行罪及第
    140條第1項之侮辱公務員罪，被告係先行辱罵警員，經警勸
    說之後，再持酒瓶丟擊警員，有警員乙○○之職務報告附卷
    可稽，則被告之侮辱公務員及妨害公務之行為，應為先後之
    二行為，並非同一行為，其犯意各別，罪名不同，應予分論
    併罰。次按刑法第135條第1項妨害公務執行罪之法定本刑為
    三年以下有期徒刑、拘役或三百元以下罰金；第140條第1項
    侮辱公務員罪之法定本刑為六月以下有期徒刑、拘役或一百
    元以下罰金；原審就被告之妨害公務執行及侮辱公務員之犯
    行，依刑法第135條第1項、第140條第1項、第41條第1項前
    段、第51條第6款，中華民國九十六年罪犯減刑條例第2條第
    1項第3款、第7條、第9條，刑法施行法第1條之1第1項、第2
    項但書規定，予以論罪，判處被告應執行有期徒刑三月，並
    諭知易科罰金之折算標準，核其認事用法並無違誤，量刑亦
    屬妥適。又被告事後已向執勤員警道歉，其道歉行為固值肯
    定，惟因被告所犯上開二罪之保護法益為國家社會法益，非
    僅個人法益而已，則員警個人之諒解尚難完全彌補被告曾對
    社會治安及安寧造成之侵害。從而，被告以請求給予緩刑自
    新機會為由，提起本件上訴，為無理由，應予駁回。
據上論斷，應依刑事訴訟法第455條之1第1項、第3項、第368條
，判決如主文。
本案經檢察官丙○○到庭執行職務。
中　　華　　民　　國　　96　　年　　12　　月　　11　　日
             刑事第八庭  審判長法  官  林慧英
                               法  官  陳慧珊
                               法  官  戴嘉慧
上正本證明與原本無異。
本件不得上訴。
                               書記官  劉晴芬
中　　華　　民　　國　　96　　年　　12　　月　　11　　日
附錄本案論罪科刑法條
中華民國刑法第135條第1項（妨害公務執行及職務強制罪）
對於公務員依法執行職務時，施強暴脅迫者，處3年以下有期徒
刑、拘役或3百元以下罰金。
中華民國刑法第140條第1項（侮辱公務員公署罪）
於公務員依法執行職務時，當場侮辱，或對於其依法執行之職務
公然侮辱者，處6 月以下有期徒刑、拘役或1百元以下罰金。
